【裁判字號】    89,訴,1124
【裁判日期】    890922
【裁判案由】    強盜
【裁判全文】
臺灣高雄地方法院刑事判決                        八十九年度訴字第一一二四號
    公  訴  人  臺灣高雄地方法院檢察署檢察官
    被      告  甲○○
    指定辯護人  本院公設辯護人  丙○○
右列被告因強盜案件，經檢察官提起公訴（八十九年度偵字第九二九二號），本院判
決如左：
    主  文
甲○○竊盜，因脫免逮捕，而當場施以強暴，處有期徒刑參年貳月。
    事  實
一、甲○○有多次竊盜前科（不構成累犯），猶不知悔改，竟意圖為自己不法之所有
    ，於民國八十九年四月二十七日二十一時許，在高雄市○○區○○路一五六號聖
    鳳宮內，趁屋主己○○與鄰人戊○○在廟門口泡茶聊天未加注意之際，下手竊取
    丁○○所有，置掛於神明胸前金牌一面（重五台錢價值新台幣六千元）及翡翠項
    鍊一條（價值新台幣七萬元）得手，旋為屋主己○○及鄰人戊○○當場查覺，甲○○乃將竊得之財物藏置於廟後儲藏室之紙盒內，隨即欲自該廟大門離去，而於
    己○○阻其去路，要求其拿出竊得物品，並趨前欲加逮捕之際，為脫免逮捕，竟
    當場施以強暴而徒手毆打己○○，且於盧女拉住其褲子以防脫逃時，仍強行拖著
    盧女往外跑，至廟門外適盧女之夫乙○○返回加入逮捕，三人遂又在地上相互拉
    扯，因而致己○○右臉頰擦傷紅腫，乙○○左腳受傷流血等傷害（傷害部分均未
    據告訴），終為據報前來之員警當場制伏，並在該廟後儲藏室之紙盒內起獲上開
    贓物。
二、案經高雄市政府警察局監埕分局移送臺灣高雄地方法院檢察官偵查起訴。
    理  由
一、訊之被告固坦承有於前揭時地竊取神明之金牌一面及翡翠項鍊一條之事實不諱，
    惟矢口否認有當場實施強暴之行為，辯稱：沒有與己○○及其先生拉扯，亦未出
    手打盧女云云。經查，右揭竊盜之犯罪事實，業據被告於本院審理時供承在卷，
    核與被害人己○○、丁○○於警偵訊及本院調查時指訴之情節相符，並經證人戊○○證述屬實，復有贓物認領保管收據一紙附卷可稽；而被告為脫免逮捕，徒手
    歐打己○○，並於盧女拉住其褲子以防其脫逃之際，仍強行拖著盧女往外跑，至
    廟門外適盧女之夫乙○○返回加入逮捕，三人遂在地上相互拉扯，因而致盧女右
    臉頰擦傷紅腫及其夫左腳膝蓋受傷流血之事實，業據被害人己○○、乙○○於警
    偵訊及本院調查時指訴綦詳，核與證人即當場目擊者戊○○於警偵訊及本院調查
    時證述之情節一致，並經證人即到場處理之員警黃坤隆於本院調查時證稱：「我
    到時，被告、己○○、乙○○在地上拉扯在一起，戊○○站在旁邊，有民眾圍在
    旁邊，但沒有民眾加入拉扯，乙○○抓住被告的手，己○○抓住被告褲子，看樣
    子被告當時是想要跑，被告的褲子被己○○拉扯下來也破了，我們到時，我們沒
    有看見乙○○及己○○在打被告，先將他們拉開，己○○就說被告偷他的金牌，
    我們問被告，被告說沒有，我就問被告為何在這裡，被告說他進去佛堂後面上廁
    所，我們就到佛堂後面儲藏室內的廁所找，因儲藏室堆室很多空紙盒，金牌塞在
    紙盒與紙盒當中，我們就一個盒子一個盒子找，就發現金牌掉在其中一個紙盒內
    ，找出的金牌是已經被手捏過成一坨的樣子，我們當場將捏成一坨的金牌放在被
    告手上，核對被告的手，捏起來是吻合的。被告當時說他沒有偷，他是來借廁所
    被誣賴，被告並未說有被告訴人打，且被告當時身上沒有傷，當時乙○○及己○○身上均有受傷，在警局制做筆錄時我們要載他們去驗傷及治療，己○○及乙○○說他們是拜神的人，他們不提傷害告訴，己○○是右夾頰受傷紅腫及擦傷，像
    是在地上拖過受傷，乙○○在現場時是左腳膝蓋受傷有流血，褲子有破掉。當時
    我們只找到金牌一面，翡翠項鍊是告訴人女兒制做第一次筆錄後回去找，找到的
    ，我們再制做第二次筆錄」等語屬實，被告既係在竊得金牌及翡翠項鍊後，隨即
    在廟內被發覺行竊犯行，若被告未因不顧被害人己○○之阻擋其去路，而強行自
    廟內拖著盧女往門外逃跑，豈會與被害人己○○、乙○○三人在廟門外之地上相
    互拉扯不已；又果若係盧女及其夫乙○○毆打被告，豈有僅出手毆打被告之盧女
    及夫分別受有右臉頰擦傷及左腳受傷流血等傷害，而被打之被告竟未受何外傷之
    理，顯見被告確有為脫免逮捕而當場施強暴之行為甚明，另被告雖已竊盜得逞，
    將竊得之物藏置，然並未離開竊盜之場所，在該廟大門處即遭被害人等攔下，顯
    然仍係當場施強暴，其所辯要屬卸責之詞，自不足採，事證明確，其犯行堪以認
    定。
二、查被告竊盜，且為脫免逮捕，於盧女拉住衣服之際，當場除出手歐打盧女外，又
    強行拖著盧女前行，並與盧女及其夫三人相互拉扯，此等行為同屬對於人之身體
    施以暴力而壓制被害人之抗拒，自與刑法第三百二十九條「強暴」之要件相當，
    核其所為係犯刑法第三百二十九條準強盜罪，而依第三百二十八條第一項論處。
    被告所竊得之贓物係自廟後儲藏室內起獲，而非自被告身上起出，被告當場之施
    強暴行為應僅係為脫免逮捕，已如前述，是公訴人認被告有為防護贓物而施強暴
    之犯行，容有誤會。爰審酌被告有多次竊盜前科，有臺灣高等法院被告全國前案
    紀錄表在卷可參，猶不知遷善改過，且於竊取他人財物後，為脫免逮捕，而當場
    對被害人施以強暴手段，惡性非輕，惟念及其犯後已部分坦承犯行，態度尚稱良
    好，且贓物已據被害人領回等一切情狀，量處如主文所示之刑，以資懲儆。
據上論斷，應依刑事訴訟法第二百九十九條第一項前段，刑法第三百二十九條、第三
百二十八條第一項，判決如主文。
本案經檢察官吳秋瑩到庭執行職務。
中      華      民      國    八十九    年      九      月    二十二    日
                              臺灣高雄地方法院刑事第三庭
                                  審判長法  官    宋明中
                                        法  官    周志賢
                                        法  官    柯彩燕
右正本證明與原本無異。
如不服本判決，應於判決送達後十日內，向本院提出上訴狀。
                                        書記官    楊真芬
中      華      民      國    八十九    年      九      月    二十六    日


司法院資訊處製作；財團法人民間司法改革基金會備份。
